【裁判字號】    90,易,1483
【裁判日期】    901219
【裁判案由】    傷害
【裁判全文】
臺灣臺南地方法院刑事判決                          九十年度易字第一四八三號
    公  訴  人  臺灣台南地方法院檢察署檢察官
    被      告  甲○○
    選任辯護人  游孟輝
右列被告因傷害案件，經檢察官提起公訴（九十年度偵字第六五三０號），本院判決
如左：
    主  文
甲○○連續傷害人之身體，處有期徒刑肆月，如易科罰金，以參佰元折算壹日。
    事  實
一、甲○○與乙○○、丙○○為兄妹關係，屬家庭暴力防治法第三條第四款之家庭成
    員，於民國（下同）九十年五月九日十九時三十分許，在台南市○區○○街二一
    號前，因家庭及租金糾紛與其妹乙○○、丙○○發生爭執，詎甲○○竟基於傷害
    之概括犯意，連續徒手毆打乙○○、丙○○，致乙○○受有臉部、右前臂、左上
    臂多處擦傷等傷害；丙○○則受有前額、右手臂、左無名指擦傷等傷害。
二、案經被害人乙○○、丙○○訴由台南市警察局第四分局報告台灣台南地方法院檢
    察署檢察官偵查起訴。
    理  由
一、右揭事實，業據被告甲○○坦承不諱，核與告訴人乙○○、丙○○指訴情節相符
    ，且有診斷證明書二紙附卷足憑，足以補強被告自白之真實性，被告自白確與事
    實相符，本件事證明確，被告前揭犯行堪以認定，應予依法論科。
二、核被告甲○○所為，係犯刑法第二百七十七條第一項之傷害罪，亦成立家庭暴力
    防治法第二條第二項之家庭暴力罪。被告多次犯行，時間緊接，方法相同，觸犯
    構成要件相同之罪名，顯係基於概括犯意反覆為之，依連續犯規定論以一罪，並
    依法加重其刑。爰審酌被告因家庭因素，在情緒激動下動手傷人，以及告訴人之
    傷勢多係擦傷及被告犯後態度等一切情狀，量處如主文所示之刑，並諭知易科罰
    金之折算標準。又被告縱因長年與其姊妹因家產糾紛而感情不睦，然告訴人遭被
    告毆傷後，被告因主觀上仍無法原諒告訴人對家庭關心程度不夠殷切，而至今尚
    未就毆傷一事對告訴人表達關心及取得諒解，更遑論賠償一事，是本院認被告雖
    未有前科，且平時熱心公益，然就以威權教育及武力教訓姊妹一事，仍執迷不悟
    ，其觀念已有偏差，實不適宜宣告緩刑，併此敘明。
據上論斷，應依刑事訴訟法第二百九十九條第一項前段，刑法第二百七十七條第一項
、第五十六條、第四十一條第一項前段，罰金罰鍰提高標準條例第一條前段、第二條
，判決如主文。
本案經檢察官李宗榮到庭執行職務
中      華      民      國      九十      年      十二    月    十九    日
                                  臺灣臺南地方法院刑事第三庭
                                          法  官
右正本證明與原本無異。
如不服本判決，應於判決送達後十日內，向本院提出上訴狀。
                                          書記官
中      華      民      國      九十      年      十二    月    十九    日
附錄法條：
中華民國刑法第二百七十七條
傷害人之身體或健康者，處三年以下有期徒刑、拘役或一千元以下罰金。
犯前項之罪因而致人於死者，處無期徒刑或七年以上有期徒刑；致重傷者，處三年以
上十年以下有期徒刑。
家庭暴力防治法第二條
本法所稱家庭暴力者，謂家庭成員間實施身體或精神上不法侵害之行為。
本法所稱家庭暴力罪者，謂家庭成員間故意實施家庭暴力行為而成立其他法律所規定
之犯罪。
本法所稱騷擾者，謂任何打擾、警告、嘲弄或辱罵他人之言語、動作或製
造使人心生畏怖情境之行為。


司法院資訊處製作；財團法人民間司法改革基金會備份。
